【裁判字號】    97,簡上,116
【裁判日期】    970321
【裁判案由】    妨害家庭
【裁判全文】
臺灣臺中地方法院刑事判決             97年度簡上字第116號
上  訴  人  臺灣臺中地方法院檢察署檢察官
被      告  甲○○
上列上訴人因被告妨害家庭案件，不服本院96年度簡字第1396號
第一審簡易判決（起訴書案號：臺灣臺中地方法院檢察署96年度
偵續字第100號），提起上訴，本院管轄之第二審合議庭判決如
下：
    主    文
上訴駁回。
    犯罪事實及理由
一、本案經本院審理結果，認第一審判決認事用法及量刑均無不
    當，應予維持，並均引用第一審簡易判決書（含起訴書）記
    載之犯罪事實、證據及理由（如附件）。
二、上訴人即檢察官之上訴意旨略以：被告甲○○本案通姦犯行
    ，雖經原審判處有罪，惟因依法減刑，僅判處被告有期徒刑
    一月又十五日，量刑過輕，不足以儆戒被告之犯行，爰提起
    上訴，請求撤銷原判決，量處被告較重之刑度等語。
三、核被告所為，係犯刑法第二百三十九條前段之通姦罪。又按
    刑罰之量定，固屬法院自由裁量之職權行使，但仍應審酌刑
    法第五十七條所列各款事由及一切情狀，為酌量輕重之標準
    ，並非漫無限制；量刑輕重係屬事實審法院得依職權自由裁
    量之事項，苟已斟酌刑法第五十七條各款所列情狀而未逾越
    法定刑度，不得遽指為違法；且在同一犯罪事實與情節，如
    別無其他加重或減輕之原因，下級審量定之刑，亦無過重或
    失輕之不當情形，則上級審法院對下級審法院之職權行使，
    原則上應予尊重（最高法院七十二年臺上字第六六九六號、
    七十五年臺上字第七○三三號判例及八十五年度臺上字第二
    四四六號判決意旨參照）。次按刑法第二百三十九條前段通
    姦罪之法定刑度為「一年以下有期徒刑」，且參諸刑法第三
    十三條第三款規定：「有期徒刑：二月以上，十五年以下。
    但遇有加減時，得減至二月未滿，或加至二十年」，顯然原
    審依前開規定量處被告刑度為有期徒刑三月，係在法定刑度
    內，並無違法可言。原審以被告通姦罪證明確，審酌刑法第
    五十七條規定之各款事由，適用刑事訴訟法第四百四十九條
    第二項、第四百五十四條第二項，刑法第二條第一項前段、
    第二百三十九條前段、（修正前）第四十一條第一項前段，
    修正前）罰金罰鍰提高標準條例第二條，現行法規所定貨幣
    單位折算新臺幣條例第二條，判處被告有期徒刑三月，並諭
    知易科罰金之折算標準，及因被告本案犯罪時間係於民國九
    十六年四月二十四日以前，合於中華民國九十六年罪犯減刑
    條例規定基準日之前，且無該條例規定不予減刑之情形，原
    審復依該條例第二條第一項第三款之規定，減其宣告刑期二
    分之一，並諭知易科罰金之折算標準，其認事用法並無違誤
    ，量刑亦屬妥適。上訴人以前揭事由提起上訴，請求撤銷原
    判決，核無理由，應予駁回。
四、被告經本院合法傳喚，無正當之理由不到庭，爰依刑事訴訟
    法第三百七十一條之規定，不待其陳述逕行判決。
據上論斷，應依刑事訴訟法第四百五十五條之一第三項、第三百
七十三條、第三百六十八條、第三百七十一條，判決如主文。
本案經檢察官乙○○到庭執行職務。
中    華    民    國    97    年    3     月    21    日
                  刑事第九庭  審判長法  官  周瑞芬
                                    法  官  莊秋燕
                                    法  官  何世全
上正本證明與原本無異。
不得上訴。
                                    書記官  童洪芳美
中    華    民    國    97    年    3     月    21    日


司法院資訊處製作；財團法人民間司法改革基金會備份。
